【裁判字號】    94,訴,1182
【裁判日期】    950124
【裁判案由】    違反毒品危害防制條例
【裁判全文】
臺灣屏東地方法院刑事判決              94年度訴字第1182號
公  訴  人  臺灣屏東地方法院檢察署檢察署
被      告  甲○○
上列被告因違反毒品危害防制條例案件，經檢察官提起公訴（94
年度毒偵字第2716號），本院判決如下：
    主  文
甲○○連續施用第一級毒品，累犯，處有期徒刑壹年參月；又連
續施用第二級毒品，累犯，處有期徒刑拾壹月。應執行有期徒刑
貳年。
    事  實
一、甲○○於民國87年間因施用毒品案件，經本院裁定將送觀察
    、勒戒，認有繼續施用毒品傾向，復以87年度毒聲字第359
    號裁定令入戒治處所施以強制戒治1 年，於89年1 月18日強
    制戒治期滿，經臺灣屏東地方法院檢察署檢察官於89年4 月
    8 日以89年度戒毒偵字第189 號為不起訴處分。猶不知悔改
    ，復於89年間因施用毒品案件，經臺灣臺北地方法院以89年
    毒聲字第2429號裁定令入戒治處所施以強制戒治1 年，並經
    臺灣臺北地方法院以89年易字第2639號判決判處有期徒刑6
    月確定。嗣因上述強制戒治執行滿3 月，經評定為合格已無
    繼續戒治必要，再經臺灣臺北地方法院以90年度毒聲字第
    1378號裁定停止戒治，所餘戒治期間，付保護管束，並於90
    年7 月24日停止處分出所，並於90年9 月28日期滿。甲○○
    再於90、91年間因施用毒品案件，經臺灣屏東地方法院檢察
    署檢察官起訴併聲請強制戒治，經本院以91年度毒聲字第
    284 號裁定令入戒治處所施以強制戒治，再經本院以92年度
    毒聲字第685 號裁定停止戒治，所餘戒治期間付保護管束，
    並於92年6 月12日停止處分出所，嗣於92年7 月23日期滿；
    起訴部分亦經本院以91年度訴字第211 號判決施用第一級毒
    品判處1 年、施用第二級毒品判處有期徒刑9 月，應執行有
    期徒刑1 年6 月確定，於92年9 月15日入監執行，於94年2
    月1 日縮短刑期假釋出監，嗣於同月20日縮刑期滿以執行完
    畢論。
二、詎甲○○仍不知悔改，於強制戒治執行完畢釋放後5 年內，
    基於施用第一級毒品海洛因之概括犯意，自94年4 月中旬某
    日起至94年10月28日19時許止，在屏東縣枋寮鄉○○村○○
    路248 號之住處內，平均10日1 次之頻率，連續以針筒注射
    之方式施用第一級毒品海洛因多次；另基於施用第二級毒品
    安非他命之概括犯意，自94年7 月下旬某日起至94年10月31
    日13時40分許往前回溯72小時內某時止，在前揭住處及屏東
    縣枋寮鄉○○村○○路1 巷36號之友人葉立文住處內等地，
    將甲基安非他命置於玻璃球吸食器中，再引火燒烤該吸食器
    ，待甲基安非他命霧化成氣體後吸入之方式，平均約1 、2
    個星期1 次之頻率，連續施用第二級毒品甲基安非他命多次
    。嗣於94年10月31日12時20分許，為警在前揭葉立文之住處
    查獲，始悉上情。
二、案經屏東縣警察局枋寮分局報請臺灣屏東地方法院檢察署檢
    察官偵查起訴。
    理  由
一、上開事實，業據被告甲○○於本院審理中坦承不諱，且被告
    為警查獲時採尿送驗結果，均呈嗎啡（即海洛因水解後之反
    應）及甲基安非他命之陽性反應，有臺灣檢驗科技股份有限
    公司94年11月17日KH2005B0000000號濫用藥物尿液檢驗報告
    1 紙在卷可證。上述鑑驗結果，係檢驗機關本於專業知識及
    以精密儀器或科學檢驗方法所得之結論，自可憑信，足見被
    告自白與事實相符，堪以採信。被告前於87年間因施用毒品
    案件，經本院裁定將送觀察、勒戒，認有繼續施用毒品傾向
    ，復以87年度毒聲字第359 號裁定令入戒治處所施以強制戒
    治1 年，於89年1 月18日強制戒治期滿，經臺灣屏東地方法
    院檢察署檢察官於89年4 月8 日以89年度戒毒偵字第189 號
    為不起訴處分。復於89年間因施用毒品案件，經臺灣臺北地
    方法院以89年毒聲字第2429號裁定令入戒治處所施以強制戒
    治1 年，並經臺灣臺北地方法院以89年易字第2639號判決判
    處有期徒刑6 月確定。嗣因上述強制戒治執行滿3 月，經評
    定為合格已無繼續戒治必要，再經臺灣臺北地方法院以90年
    度毒聲字第1378號裁定停止戒治，所餘戒治期間，付保護管
    束，並於90年7 月24日停止處分出所，並於90年9 月28日期
    滿。再於90、91年間因施用毒品案件，經臺灣屏東地方法院
    檢察署檢察官起訴併聲請強制戒治，經本院以91年度毒聲字
    第284 號裁定令入戒治處所施以強制戒治，再經本院以92年
    度毒聲字第685 號裁定停止戒治，所餘戒治期間付保護管束
    ，並於92年6 月12日停止處分出所，嗣於92年7 月23日期滿
    ，有臺灣屏東地方法院檢察署刑案資料查註紀錄表及臺灣高
    等法院被告全國前案紀錄表各1 份在卷可參。從而，本件事
    證已臻明確，被告經強制戒治執行完畢釋放後，5 年內再犯
    本件施用第一級毒品海洛因及第二級毒品安非他命之犯行，
    堪以認定。
二、查海洛因及甲基安非他命分屬毒品危害防制條例第2 條第 2
    項第1 款、第2 款所稱之第一級、第二級毒品，均不得持有
    、施用，被告竟持以施用，核其所為，係犯同條例第10條第
    1 項之施用第一級毒品罪及同條例第2 項之施用第二級毒品
    罪。其施用前持有海洛因及甲基安非他命之低度行為，應為
    施用之高度行為所吸收，均不另論罪。其先後多次施用海洛
    因、甲基安非他命之行為，均時間緊接，觸犯構成要件相同
    之罪名，顯係基於概括犯意反覆為之，皆為連續犯，均應以
    一罪論，並加重其刑。查被告前於90、91年間因施用毒品案
    件，經本院以91年度訴字第211 號判決施用第一級毒品判處
    1 年、施用第二級毒品判處有期徒刑9 月，應執行有期徒刑
    1 年6 月確定，於92年9 月15日入監執行，於94年2 月1 日
    縮短刑期假釋出監，嗣於同月20日縮刑期滿以執行完畢論，
    有臺灣屏東地方法院檢察署刑案資料查註紀錄表及臺灣高等
    法院被告前案紀錄表各1 份在卷可按，其受有期徒刑之執行
    完畢後，5 年之內再犯有期徒刑以上之上述二罪，皆為累犯
    ，均應依法加重其刑，其有二種刑之加重事由，應均遞加重
    之。其所犯上述二罪，犯意各別，行為互異，應予分別論罪
    ，合併處罰。爰審酌被告素行非佳，自73年起即有違反麻醉
    藥品管理條例、肅清煙毒條例及毒品危害防制條例等施用毒
    品之前科，幾經強制戒治後，仍未能戒除毒癮，顯見其無戒
    毒悔改之意，惟念其施用毒品乃自戕行為，及其施用毒品之
    期間、次數、犯罪後坦認犯行，態度尚稱良好等一切情狀，
    分別量處如主文所示之刑，並定其應執行之刑。又被告自始
    坦承犯行並陳明有正當工作，足見被告之悔意，本院於考量
    被告危害社會治安之程度，被告犯罪後之態度，認對被告處
    以主文所示之刑罰，已足收懲儆之效，是檢察官具體求刑之
    刑度稍嫌過重，附此敘明。
據上論斷，應依刑事訴訟法第273 條之1 第1 項、第299 條第1
項前段，毒品危害防制條例第10第1 項、第2 項，刑法第11條前
段、第56條、第47條、第51條第5 款，判決如主文。
本案經檢察官鄭伊鈞到庭執行職務
中    華    民    國    95    年    1     月    24    日
                  刑事第二庭    法  官  陳海寧
以上正本證明與原本無異。
如不服本判決應於收受本判決送達後十日內向本院提出上訴書狀，
其未敘述上訴理由者，並得於提起上訴後十日內向本院補提理由
書狀（均須按他造當事人之人數附繕本）「切勿逕送上級法院」
中    華    民    國    95    年    1     月    24    日
                                書記官  劉淑蓉
附錄法條：
毒品危害防制條例第10條
施用第一級毒品者，處 6 月以上 5 年以下有期徒刑。
施用第二級毒品者，處 3 年以下有期徒刑。


司法院資訊處製作；財團法人民間司法改革基金會備份。
